---
title: "Tarea 1"
output: word_document
---

#Leyendo los datos
```{r}
datos=read.csv("http://academic.uprm.edu/eacuna/gss2016small.csv",header=T,sep = ",",na.strings="*")
head(datos)
```

Adjuntando los datos
```{r}
attach(datos)
```

Funcion que hace la tabla de frecuencias de datos discretos

```{r definition, echo=FALSE}
tabla.freq<-function(vardatos)
  
  
{#cotejando que el argumento de la funcion no sea un vector nonumerico
# o una tabla de datos
if (is.factor(vardatos) || is.data.frame(vardatos)) 
        stop("need numeric data")
xname=deparse(substitute(vardatos))
#calculo de frecuencias absolutas
fabs=table(vardatos)
#calculo de frecuencias relativs porcentuales
frelat=fabs*100/length(vardatos)
#calculo de frecuencias absolutas acumuladas
fabs.acum=cumsum(fabs)
#calculo de frecuencias relativas porcentuales acumuladas
frelat.acum=cumsum(frelat)
valores=sort(unique(vardatos))
b=cbind(valores, fabs,frelat,fabs.acum,frelat.acum)
rownames(b)=rep("",length(valores))
colnames(b)[1]=xname
print(b)
}
```

Haciendo la tabla de frecuencias de la variable edad

```{r}
tabla.freq(sibs)
```
```{r}
plot(as.numeric(unlist(dimnames(table(sibs)))),table(sibs),xlab="Numero de hermanos",ylab="Frecuencia absoluta",type="h")
#Poniendo las frecuencias absolutas en la parte superior de la linea
text(as.numeric(unlist(dimnames(table(sibs)))),table(sibs)+.25,labels=table(sibs))
```
```{r}
datos2=read.csv("http://academic.uprm.edu/eacuna/delitosPR2019.csv",header=T,sep = ",",na.strings="*")
head(datos2)
attach(datos2)
```
```{r}
tabla.freq(Robo)
```

```{r}
a=min(Robo)
print(a)
b=max(Robo)
print(b)
```

```{r}
b3=hist(Robo,breaks=seq(a,b, by = (b-a)/8),col="red")
midpoints=b3$mids
f.abs=b3$counts
text(midpoints,f.abs,f.abs,adj=c(.5,-.5))
```
```{r}
library(ggplot2)
ggplot(datos2, aes(x=Robo)) + 
  geom_histogram(breaks=seq(a,b, by = (b-a)/8), col="red",fill="green") +
  stat_bin(aes(y=..count.., label=..count..), breaks=seq(a,b,by=(b-a)/8),geom="text", vjust=1.) +
  labs(y="Frecuencia")
```
```{r}
mayaguez=data.frame(delitos=factor(c("Ases.", "Viol.","Trata.Hum.", "Robo", "Agr..Grave", "Esc."," Apr..I", "H..Auto")),cantidad=c(3,7,0,16,50,54,246,25))
ggplot(mayaguez,mapping=aes(x=delitos,y=cantidad,fill=delitos))+geom_bar(stat="identity")+geom_text(stat='identity',aes(label=..y..),vjust=-1)+labs(title="Grafica de barras verticales para delitos tipo I en Mayaguez")
```
```{r}
BAYAMON=datos2[datos2$AREA=="BAYAMON",]
BAYAMON[1,1]="Bayamón"
BAYAMON[2,1]="Cataño"
attach(BAYAMON)
#pie(Tipo.I,Distrito)
barras=ggplot(BAYAMON, aes(x=factor(1),y=Tipo.I, fill=factor(Distrito)))+geom_bar(stat="identity",width=1)
barras+ coord_polar("y")+labs(title="Grafica Circular")
```
```{r}
datos3=read.csv("http://academic.uprm.edu/eacuna/allcovid6.csv",header=T,sep = ",",na.strings="*")
head(datos3)
attach(datos3)
```
```{r}
c=min(Mortality_rate)
print(c)
d=max(Mortality_rate)
print(d)
```
```{r}
ggplot(datos3, aes(x=Mortality_rate)) + 
  geom_histogram(breaks=seq(c,d, by = (d-c)/9), col="red",fill="green") +
  stat_bin(aes(y=..count.., label=..count..), breaks=seq(c,d,by=(d-c)/9),geom="text", vjust=1.) +
  labs(y="Frecuencia")
```
Medidas de localizacion

1-Calculo de la Media
```{r}
mean(Positivity_rate)
```

2-Calculo de la Mediana
```{r}
median(Positivity_rate)
```

3- Calculo de la Moda

Construyendo primero una funcion para calcular la moda
```{r}
moda=function(x,na.rm=FALSE)
{
#Funcion que encuentra la moda de un vector x

if(na.rm){x=x[!is.na(x)]}
else if(any(is.na(x)))return(x[FALSE][NA])
  m1=sort(table(x),decreasing=T)
  moda=names(m1[m1==m1[1]])
if(is.numeric(x)) {return(as.numeric(moda))}
else {return(moda)}
}
```

La variables Positivity rate no tiene moda.

Calculando la moda de la variable Edad

```{r}
moda(Positivity_rate)
```


Medidas estadisticas de Dispersion

4- Rango o amplitud
```{r}
rango=max(Positivity_rate)-min(Positivity_rate)
print(rango)
```

5- La Varianza
```{r}
var(Positivity_rate)
```

6- La desviacion estandar
```{r}
sd(Positivity_rate)
```

Criterio para outliers
```{r}
lower=mean(Positivity_rate)-3*sd(Positivity_rate)
upper=mean(Positivity_rate)+3*sd(Positivity_rate)
cat("\nEl intervalo es:\n")
cat("\n",lower,"-",upper)
```
No hay outliers ya que ningun valor esta por fuera del intervalo.

Calculo del coeficiente de Variacion CV=s*100%/|x|
```{r}
cv.positivity=sd(Positivity_rate)*100/abs(mean(Positivity_rate))
print(cv.positivity)

```
```{r}
hist(Positivity_rate)

```

Note that the `echo = FALSE` parameter was added to the code chunk to prevent printing of the R code that generated the plot.
